Minutes et répertoires du notaire Ernest DUCLOUX, 16 juin 1875 - 22 août 1876 (étude XXVI)
Archives nationales
Minutes et répertoires du notaire Ernest DUCLOUX (étude XXVI)
16 juin 1875 - 22 août 1876
MC/ET/XXVI/1349 - MC/ET/XXVI/1355, MC/RE/XXVI/28
Etude XXVI; Ducloux, Ernest
Archives nationales de France
Minutes et répertoires: la loi 2008-696 du 15 juillet 2008 relative aux archives a fixé à 75 ans à compter de la date de l'acte, ou à 25 ans à compter de la date du décès de l'intéressé si ce délai est plus bref, le délai de communication des minutes et répertoires des notaires; ce délai est porté à 100 ans à compter de la date de l'acte si le document se rapporte à un mineur (code du Patrimoine, articles L213-2, 4e d et 5e).
Autres documents de l'étude (dossiers de clients, comptabilité...): s'agissant d'archives privées, ces documents sont communicables selon les modalités fixées par le déposant ou le donateur.
Certains documents ne sont pas accessibles en raison de leur mauvais état de conservation.
Versement
Accès aux instruments de recherche de tous les notaires de l’étude XXVI
Archives de l'étude XXVI
- Minutes de Ernest DUCLOUX, 16 juin 1875 - 22 août 1876; MC/ET/XXVI/1349 - MC/ET/XXVI/1355
  - Minutes. 1875, 16 juin - juillet, 16 juin - juillet 1875; MC/ET/XXVI/1349
    Informations concernant le classement:
    Le niveau inférieur de description, quand il existe, correspond aux minutes d'actes. Toutes les minutes ne sont pas forcément décrites une à une. Les descriptions de ces minutes sont plus ou moins détaillées.
  - Minutes. 1875, août - octobre, août - octobre 1875; MC/ET/XXVI/1350
  - Minutes. 1875, novembre, novembre 1875; MC/ET/XXVI/1351
  - Minutes. 1875, décembre, décembre 1875; MC/ET/XXVI/1352
  - Minutes. 1876, janvier - mars, janvier - mars 1876; MC/ET/XXVI/1353
  - Minutes. 1876, avril - mai, avril - mai 1876; MC/ET/XXVI/1354
  - Minutes. 1876, juin - 22 août, juin - 22 août 1876; MC/ET/XXVI/1355
- Répertoire(s) de Ernest DUCLOUX, 13 juillet 1874 - 21 juillet 1885; MC/RE/XXVI/28
  - Répertoire. 1874, 13 juillet - 1885, 21 juillet, 13 juillet 1874 - 21 juillet 1885; MC/RE/XXVI/28
    Informations complémentaires:
    Répertoire des notaires Ferdinand Ducloux (13 juillet 1874-16 juin 1875), Ernest Ducloux (16 juin 1875-22 août1876), Gabriel LeVillain (23 août 1876-21 juillet 1885).
    Informations concernant le classement et la cotation:
    Le niveau inférieur de description, quand il existe, correspond aux mentions d'actes contenues dans le répertoire. Parmi celles-ci, certaines peuvent y être décrites, de manière plus ou moins détaillée. Pour consulter l'acte proprement dit, il convient de rechercher la cote au niveau des articles (registre ou liasse) des minutes du notaire (cote de type 'MC/ET').
    - Vente par Paul DEMIDOFF, prince de San Donato, demeurant à Kiev, Russie, logé à l'hôtel du Rhin, place Vendôme, à Jean-Marie-Georges de SOUBEYRAN, demeurant place Vendôme n°19, d'une maison de campagne à Deauville, moyennant 156 000 francs., 29 juillet 1875
      Mention dans le répertoire du notaire coté:
      MC/RE/XXVI/28
      Informations concernant le classement et la cotation du document:
      Attention: la cote de répertoire (de type 'MC/RE') ne permet pas de consulter la minute de l'acte. ll convient de rechercher la cote de la minute (de type 'MC/ET') au niveau des articles (registre ou liasse) de minutes du notaire.
      L'accès aux images numérisées des pages du répertoire se fait au niveau de description supérieur (' Répertoire du notaire '), rubrique ' Consulter les archives numérisées associées'.
      Origine de l'information:
      Étrangers en France, Français à l'étranger et aux colonies, XVIe-XIXe siècle (env. 1.000 actes), par le personnel du Minutier,1950-2000 (fichier papier entièrement dématérialisé; voir contexte dans le Plan d’orientation général - Notaires de Paris, guides thématiques du Minutier).
      Date de création de la notice: 2002
      acte de vente; Russie; Demidoff, Paul; Soubeyran, Jean-Marie-Georges (De)
    - Contrat de mariage entre Marc-René-Antoine-Victurnien prince de Beauvau, avenue Montaigne, n°34, et Marie-Jeanne-Louise-Caroline-Adèle-Diane de Gontaut-Biron, rue Saint-Dominique, n°63., 28 septembre 1875
      Fichier dit 'général' XIXe siècle (1147 actes), par Claire Béchu et Guillaume Nahon, 1988-1999. (fichier papier entièrement dématérialisé; voir contexte dans le Plan d’orientation général - Notaires de Paris, guides thématiques du Minutier).
      Date de création de la notice: 2008
      contrat de mariage; Saint-Dominique (rue); Beauvau, Marc-René-Antoine-Victurnien (prince de); Gontaut-Biron, Marie-Jeanne-Louise-Caroline-Adèle-Diane de